---
title: "Tablas"
author: "Alejandro Gil Villar"
date: "2023-10-14"
output: html_document
---

```{r setup, include=FALSE}
knitr::opts_chunk$set(echo = TRUE)
```

# Librerias

```{r, message=FALSE,warning=FALSE}
library(readxl)
library(tidyr)
library(dplyr)
library(xlsx)
library(openxlsx)
library(ggplot2)
library(scales)
library(knitr)
library(kableExtra)
library(officer)
library(flextable)
```

```{r}
Poblacion_Provincias <- read_excel("Poblacion_Provincias.xlsx")

Agua_España <- read_excel("Agua_España.xlsx")

Tabla_Final <- read_excel("Tabla_Final.xlsx")

Poblacion_Comunidades <- read_excel("Poblacion_Comunidades.xlsx")
```

# Tablas de Poblacion y Recursos Hidricos

## Preparacion de la Poblacion

```{r}
Poblacion_Comunidades_2020 = Poblacion_Comunidades %>% filter(Año == 2020)
```

## Preparacion de los Recursos Hidricos

```{r}
Agua_España_2020 = Agua_España %>% filter(Año == 2020)
```

## Tabla sobre la Poblacion

```{r}
ft_1 = Poblacion_Comunidades_2020 %>% 
  select(Comunidad,Poblacion_Comunidad,Variacion_Comunidad,Variacion_Poblacion_2,Variacion_Poblacion_4,Variacion_Poblacion_10) %>%
  rename(Poblacion = Poblacion_Comunidad,Variacion_1=Variacion_Comunidad, Variacion_2 = Variacion_Poblacion_2,Variacion_4 = Variacion_Poblacion_4,Variacion_10 = Variacion_Poblacion_10) %>% 
  flextable() %>% 
  set_table_properties(width = 0.8)

ft_1
```

## Tabla sobre la Natalaidad

```{r}
ft_2 = Poblacion_Comunidades_2020 %>% 
  select(Comunidad,Natalidad_Comunidad,Variacion_Natalidad_2,Variacion_Natalidad_4,Variacion_Natalidad_10) %>%
  rename(Natalidad=Natalidad_Comunidad, Variacion_2 = Variacion_Natalidad_2,Variacion_4 = Variacion_Natalidad_4,Variacion_10 = Variacion_Natalidad_10) %>% 
  flextable() %>% 
  set_table_properties(width = 0.8)

ft_2
```

## Tabla sobre la Mortalidad

```{r}
ft_3 = Poblacion_Comunidades_2020 %>% 
  select(Comunidad,Mortalidad_Comunidad,Variacion_Mortalidad_2,Variacion_Mortalidad_4,Variacion_Mortalidad_10) %>%
  rename(Mortalidad=Mortalidad_Comunidad, Variacion_2 = Variacion_Mortalidad_2,Variacion_4 = Variacion_Mortalidad_4,Variacion_10 = Variacion_Mortalidad_10) %>% 
  flextable() %>% 
  set_table_properties(width = 0.8)

ft_3
```

## Tabla sobre la Migracion

```{r}
ft_4 = Poblacion_Comunidades_2020 %>% 
  select(Comunidad,Migracion_Comunidad,Variacion_Migracion_2,Variacion_Migracion_4,Variacion_Migracion_10) %>%
  rename(Migracion=Migracion_Comunidad, Variacion_2 = Variacion_Migracion_2,Variacion_4 = Variacion_Migracion_4,Variacion_10 = Variacion_Migracion_10) %>% 
  flextable() %>% 
  set_table_properties(width = 0.8)

ft_4
```

## Tabla sobre el Suministro de Agua

```{r}
ft_5 = Agua_España_2020 %>% 
  select(Comunidad,`Volumen de agua suministrada`,Agua_Km2,Variacion_Suministro_2,Variacion_Suministro_4,Variacion_Suministro_10) %>%
  rename(Volumen_Agua_Km2=Agua_Km2, Variacion_2 = Variacion_Suministro_2,Variacion_4 = Variacion_Suministro_4,Variacion_10 = Variacion_Suministro_10) %>% 
  flextable() %>% 
  set_table_properties(width = 0.8)

ft_5
```

## Tabla sobre el Suministro real de Agua

```{r}
ft_6 = Agua_España_2020 %>% 
  select(Comunidad,`Volumen de agua registrada y distribuida`,Variacion_Suministro_real_2,Variacion_Suministro_real_4,Variacion_Suministro_real_10) %>%
  rename( `Suministro Real`=`Volumen de agua registrada y distribuida`,Variacion_2 = Variacion_Suministro_real_2,Variacion_4 = Variacion_Suministro_real_4,Variacion_10 = Variacion_Suministro_real_10) %>% 
  flextable() %>% 
  set_table_properties(width = 0.8)

ft_6
``` 

## Tabla sobre el suministro de Agua en los Hogares

```{r}
ft_7 = Agua_España_2020 %>% 
  select(Comunidad,Hogares,Variacion_Hogares_2,Variacion_Hogares_4,Variacion_Hogares_10) %>%
  rename( Variacion_2 = Variacion_Hogares_2,Variacion_4 = Variacion_Hogares_4,Variacion_10 = Variacion_Hogares_10) %>% 
  flextable() %>% 
  set_table_properties(width = 0.8)

ft_7
``` 

## Tabla sobre Agua Potable disponible

```{r}
ft_8 = Agua_España_2020 %>% 
  select(Comunidad,Disponible_para_Potabilizacion,Variacion_Agua_Potable_2,Variacion_Agua_Potable_4,Variacion_Agua_Potable_10) %>%
  rename( `Agua Potable` = Disponible_para_Potabilizacion,Variacion_2 = Variacion_Agua_Potable_2,Variacion_4 = Variacion_Agua_Potable_4,Variacion_10 = Variacion_Agua_Potable_10) %>% 
  flextable() %>% 
  set_table_properties(width = 0.8)

ft_8
```

## Tabla sobre Agua no Potable disponible

```{r}
ft_9 = Agua_España_2020 %>% 
  select(Comunidad,Disponible_no_Potabilizada,Var_Agua_No_Pot_2,Var_Agua_No_Pot_4,Var_Agua_No_Pot_10) %>%
  rename( `Agua No Potable`=Disponible_no_Potabilizada,Variacion_2 = Var_Agua_No_Pot_2,Variacion_4 = Var_Agua_No_Pot_4,Variacion_10 = Var_Agua_No_Pot_10) %>% 
  flextable() %>% 
  set_table_properties(width = 0.8)

ft_9
```

## Tabla sobre Consumo de Agua de los Habitantes

```{r}
ft_10 = Agua_España_2020 %>% 
  select(Comunidad,Consumo_Habitante,Variacion_Consumo_Habitante_2,Variacion_Consumo_Habitante_4,Variacion_Consumo_Habitante_10) %>%
  rename(Variacion_2 = Variacion_Consumo_Habitante_2,Variacion_4 = Variacion_Consumo_Habitante_4,Variacion_10 = Variacion_Consumo_Habitante_10) %>% 
  flextable() %>% 
  set_table_properties(width = 0.9)

ft_10
```

## Tabla sobre Suministro de Agua en los diferentes Grupos de Usuarios

```{r}
ft_11 = Agua_España_2020 %>% 
  group_by(Comunidad) %>% 
  mutate(Porcentaje_Hogares = round(Hogares / 2290800 * 100,2),
         Porcentaje_Sectores_económicos = round(`Sectores económicos` / 616365 * 100,2),
         Porcentaje_Consumos_municipales = round(`Consumos municipales` / 270650 * 100,2)) %>% 
  ungroup() %>% 
  select(Comunidad,Hogares,Porcentaje_Hogares,`Sectores económicos`,Porcentaje_Sectores_económicos,`Consumos municipales`,Porcentaje_Consumos_municipales) %>%
  flextable() %>% 
  set_table_properties(width = 0.9)

ft_11
```

## Tabla sobre Suministro de Agua en los diferentes Grupos de Usuarios

```{r}
ft_12 = Agua_España_2020 %>% 
  group_by(Comunidad) %>% 
  mutate(Porcentaje_Hogares = round(Hogares / `Volumen de agua registrada y distribuida` * 100,2),
         Porcentaje_Sectores_económicos = round(`Sectores económicos` / `Volumen de agua registrada y distribuida` * 100,2),
         Porcentaje_Consumos_municipales = round(`Consumos municipales` / `Volumen de agua registrada y distribuida` * 100,2)) %>% 
  ungroup() %>% 
  select(Comunidad,Hogares,Porcentaje_Hogares,`Sectores económicos`,Porcentaje_Sectores_económicos,`Consumos municipales`,Porcentaje_Consumos_municipales) %>%
  flextable() %>% 
  set_table_properties(width = 0.9)

ft_12
```

## Tabla sobre Suministro de Agua en los diferentes Grupos de Usuarios

```{r}
ft_13 = Agua_España %>% 
  filter(Comunidad == "Total Nacional" & Año > 2000) %>% 
  group_by(Año) %>% 
  mutate(Porcentaje_Hogares = round(Hogares / `Volumen de agua registrada y distribuida` * 100,2),
         Porcentaje_Sectores_económicos = round(`Sectores económicos` / `Volumen de agua registrada y distribuida` * 100,2),
         Porcentaje_Consumos_municipales = round(`Consumos municipales` / `Volumen de agua registrada y distribuida` * 100,2)) %>% 
  ungroup() %>% 
  select(Año,Hogares,Porcentaje_Hogares,`Sectores económicos`,Porcentaje_Sectores_económicos,`Consumos municipales`,Porcentaje_Consumos_municipales) %>%
  flextable() %>% 
  set_table_properties(width = 0.9)

ft_13
```

## Guardamos todas las tablas

```{r}
doc <- read_docx()

ancho_tabla = 476.2202

# Inserta la tabla en el documento
doc <- doc %>%
  body_add_flextable(value = ft_1)%>%
        body_add_break()# Salto de página

# Inserta la tabla en el documento
doc <- doc %>%
  body_add_flextable(value = ft_2)%>%
        body_add_break()# Salto de página

# Inserta la tabla en el documento
doc <- doc %>%
  body_add_flextable(value = ft_3)%>%
        body_add_break()# Salto de página
  
# Inserta la tabla en el documento
doc <- doc %>%
  body_add_flextable(value = ft_4)%>%
        body_add_break()# Salto de página
  
# Inserta la tabla en el documento
doc <- doc %>%
  body_add_flextable(value = ft_5)%>%
        body_add_break()# Salto de página
  
# Inserta la tabla en el documento
doc <- doc %>%
  body_add_flextable(value = ft_6)%>%
        body_add_break()# Salto de página
  
# Inserta la tabla en el documento
doc <- doc %>%
  body_add_flextable(value = ft_7)%>%
        body_add_break()# Salto de página

# Inserta la tabla en el documento
doc <- doc %>%
  body_add_flextable(value = ft_8)%>%
        body_add_break()# Salto de página
  
# Inserta la tabla en el documento
doc <- doc %>%
  body_add_flextable(value = ft_9)%>%
        body_add_break()# Salto de página

# Inserta la tabla en el documento
doc <- doc %>%
  body_add_flextable(value = ft_10)%>%
        body_add_break()# Salto de página

# Inserta la tabla en el documento
doc <- doc %>%
  body_add_flextable(value = ft_11)

print(doc, target = "Tablas.docx")
```
